【裁判字號】    97,簡上,518
【裁判日期】    970930
【裁判案由】    詐欺
【裁判全文】
臺灣桃園地方法院刑事判決             97年度簡上字第518號
上  訴  人  臺灣桃園地方法院檢察署檢察官
被      告  乙○○
                    弄34號
上列被告因詐欺案件，經檢察官聲請簡易判決處刑，經本院以97
年度壢簡字第607 號，民國97年4 月30日第一審簡易判決（檢察
官聲請簡易處刑案號：96年度偵字第24111 號）後，上訴人不服
提起上訴，本院管轄之第二審合議庭判決如下︰
    主  文
上訴駁回。
乙○○緩刑貳年。
    理  由
一、本案經本院管轄第二審之合議庭審理結果，認第一審以被告
    乙○○可預見某真實姓名年籍不詳成年男子收取他人之存摺
    、帳戶，將可能用以詐騙他人，竟仍基於幫助犯意，於民國
    96年7 月初（96年7 月10日前）某時，將己有第一商業銀行
    股份有限公司帳戶（帳號00000000000 號）存摺、提款卡及
    密碼，交付該男子，任由該男子使用，嗣該男子意圖為自己
    不法之所有，於96年7 月10日撥打電話予甲○○，假藉係甲
    ○○友人需借款，誘使甲○○陷於錯誤，於同日將新臺幣（
    下同）60,000元轉匯至前開乙○○帳戶，雖為被告於警詢所
    否認，並辯稱係遺失等語，惟據被害人甲○○指述詳實，並
    有前開匯款單據、被告帳戶開戶資料及交易明細表附卷，再
    參以被告前開帳戶已1 年許未曾使用，依常理即不致再隨身
    攜帶，自無於96年7 月間無端遺失之理，其所辯不足採信，
    且依一般事理，詐欺集團取得帳戶資料後必定儘速使用以施
    行犯罪，否則將有列入警示帳戶之風險，而被告陳述前述帳
    戶存摺、提款卡係於96年7 月初脫離其持有，可認有斯時交
    付詐欺之正犯無疑，認本案事證明確，依刑事訴訟法第449
    條第1 項前段、第3 項、第454 條第2 項，刑法第30條第1
    項前段、第2 項、第339 條第1 項、第41條第1 項前段，刑
    法施行法第1 條之1 第1 項、第2 項前段，就被告所犯詐欺
    罪審酌一切情狀，判處有期徒刑3 月，如易科罰金以1,00 0
    元折算1 日，經核認事用法，並無違誤，並引用附件即第一
    審判決書記載之證據及理由。
二、檢察官提起上訴稱：被害人甲○○具狀請求上訴稱被告迄今
    仍不願與被害人達成民事和解，亦未曾表示歉意，可見犯後
    毫無悔意，原審量刑過輕，且擬提出刑事附帶民事賠償請求
    ，故依被害人之請求提起本件上訴等語。惟查，量刑屬法院
    之職權，原審既已就一切情狀加以審酌，而量處被告有期徒
    刑3 月，如易科罰金以1,000 元折算1 日之折算標準，並無
    違背罪刑相當原則，況經檢察官提起上訴後，被害人確已提
    出刑事附帶民事賠償請求（本院97年度簡上字第29號），嗣
    後被告已於本院審理中全數賠償被害人60,000元，且給付完
    畢，被害人亦已撤回刑事附帶民事之訴訟，有被害人陳報狀
    影本1 紙在卷可按，是上訴人上訴理由，已不存在而為無理
    由，應予駁回。
三、末查，被告未曾因故意犯罪受有期徒刑以上刑之宣告，有臺
    灣高等法院被告前案紀錄表1 紙在卷可稽，爰斟酌被告於本
    院審理中已坦承其所犯上揭竊盜犯行，表示悔改，且已經被
    害人請求立時賠償被害人全部損失，顯見被告本次所犯，應
    係一時失慮，致偶罹刑典，其犯罪所造成之損害非鉅，經此
    次偵、審、科刑之教訓後，應知所警惕，信無再犯之虞，因
    認被告本件所受罪刑，以暫不執行為適當，爰併予宣告如主
    文第2 項所示之緩刑。
據上論斷，依刑事訴訟法第455 條之1 第1 項、第3 項、第368
條，刑法第74條第1 項第1 款，判決如主文。
本案經檢察官楊凱真到庭執行職務。
中    華    民    國    97    年    9     月    30    日
                  刑事第七庭  審判長法  官  蕭世昌
                                    法  官  連雅婷
                                    法  官  陳筱蓉
以上正本證明與原本無異。
不得上訴。
                                    書記官  陳恩如
中    華    民    國    97    年    9     月    30    日


司法院資訊處製作；財團法人民間司法改革基金會備份。
